【裁判字號】    95,簡上,694
【裁判日期】    950822
【裁判案由】    傷害
【裁判全文】
臺灣高雄地方法院刑事判決             95年度簡上字第694號
上  訴  人  臺灣高雄地方法院檢察署檢察官
被      告  乙○○
上列上訴人因被告傷害案件，不服本院高雄簡易庭於中華民國95
年5 月19日95年度簡字第487 號第一審簡易判決（聲請簡易判決
處刑案號：臺灣高雄地方法院檢察署94年度偵字第22429 號），
提起上訴，本院管轄之第二審合議庭判決如下：
    主      文
上訴駁回。
    事實及理由
一、本案經本院審理結果，認第一審以被告涉犯刑法第277 第1
    項前段之罪，判處拘役50日，並諭知易科罰金之折算標準，
    其認事、用法及量刑均無不當，應予維持，並引用第一審判
    決書記載之事實、證據及理由（如附件），論罪科刑理由並
    補充更正如下：
  (一)、被告行為後，如附表所示之相關法律亦均業經變更，並俱
      於95年7 月1 日施行，玆經整體比較結果，裁判時法並未
      較為有利，從而依刑法第2 條第1 項規定，自應適用各該
      行為時法論罪科刑。
  (二)、被告前因公共危險案件，經臺灣高等法院高雄分院於90年
      8 月14日以90年度交上易字第131 號判處有期徒刑5 月確
      定，嗣於90年9 月28日易科罰金執行完畢，此有臺灣高等
      法院被告前案紀錄表1 份附卷可稽，其於5 年以內再故意
      犯本件有期徒刑以上之罪，不論依修正前之刑法第47條，
      或修正後之刑法第47條第1 項之規定，均構成累犯，對被
      告而言並無有利或不利之情形，自不生新舊法比較之問題
      ，應逕依修正前之刑法第47條，論以累犯，並加重其刑。
二、上訴人依告訴人之請求提起上訴，其上訴意旨略以：告訴人
    遭被告毆傷後，迄今尚未痊癒，且被告事後未與告訴人達成
    和解，態度惡劣，原審量刑顯然過輕，為此提起本件上訴等
    語。
三、原審判決所認定被告傷害之犯罪事實，業據被告於本院審理
    時坦承伊當日確有揮動手臂，有感覺手臂碰觸告訴人之身體
    ，告訴人便倒在地上等語無誤（見本院審判卷第49頁），而
    證人即告訴人甲○亦證稱當天其怕被告跑掉，所以拔走被告
    之機車鑰匙，被告即大喊搶劫並報警，後來復打其胸部，之
    後被告跑到馬路對面抽菸，其便跑去拔掉被告的香菸，被告
    便打其眼睛，其便倒在地上等語明確（見本院審判卷第44頁
    ），此外並有國軍左營醫院附設民眾診療服務處診斷證明書
    、高雄市政府警察局左營分局派出所員警工作紀錄簿各1 紙
    在卷可憑，本件事證明確，被告傷害犯行堪以認定。
四、原審依修正前（下同）刑法第277 條第1 項、47條、第41條
    第1 項前段、修正前罰金罰鍰提高標準條例第1 條前段、第
    2 段之規定，並審酌被告於本件案發前除曾犯過失致人於死
    案件外，並無其他前科，尚非品行惡劣之人，而告訴人受傷
    情形亦非嚴重，並參酌本件爭執之起因，及告訴人於過程中
    曾有拔下被告之機車鑰匙、拿走被告香菸及聲稱要打被告等
    足以激化衝突之行為，參以被告犯後態度及迄未與告訴人達
    成和解等一切情狀，量處拘役50日，其認事用法均無不當，
    量刑亦稱妥適，上訴人仍執前詞指摘原審量刑不當，非有理
    由，應予以駁回。
五、末按刑法修正後之規定係以適用行為時法即舊法為原則，則
    原判決雖未及比較適用，然本件上訴本院合議庭後，經比較
    新舊法，行為後之法律即新法並非較有利於行為人，而仍應
    適用行為時法之規定，已如前述，從而，原判決適用行為時
    法即無不當，自不構成撤銷改判之事由，併此敘明。
據上論斷，應依刑事訴訟法455 條之1 第1 項、第3 項、第368
條、第373條，判決如主文。
本案經檢察官劉文婷到庭執行職務。
中    華    民    國    95    年    8     月    22    日
                    刑事第十四庭
                          審判長法  官  蔡  廣  昇
                                法  官  紀  凱  峰
                                法  官  謝  雨  真
以上正本證明與原本無異。
本判決不得上訴。
中    華    民    國    95    年    8     月    22    日
                                書記官  林  佳  慧
┌───────────────────────────────────────────────┐
│附表：                                                                                        │
├──────┬─────────────┬─────────────┬───────┬────┤
│相關變更條文│行為時法（下稱舊法）之內容│裁判時法（下稱新法）之內容│比  較  理  由│備    註│
├──────┼─────────────┼─────────────┼───────┼────┤
│【罰金刑貨幣│依法律應處罰金、罰鍰者，就│中華民國94年1 月7 日刑法修│刑法之貨幣單位│經按現行│
│單位之變更】│其原定數額得提高為2 倍至10│正施行後，刑法分則編所定罰│由「元（指銀元│法規所定│
│罰金罰鍰提高│倍（刑法乃係定明10倍）。第│金之貨幣單位為新臺幣。94年│）」變更為「新│貨幣單位│
│標準條例第1 │1 條所定得提高倍數之規定，│1月7日刑法修正時，刑法分則│臺幣」，且刑法│折算新臺│
│條前段、第5 │於本條例修正後制定之法律，│編未修正之條文定有罰金者，│分則之罰金數額│幣條例第│
│條→刑法施行│不適用之；本條例修正前公布│自94年1 月7 日刑法修正施行│，亦視該分則先│2 條之規│
│法第1 之1 條│之法律，於本條例修正後修正│後，就其所定數額提高為30倍│前曾修正與否，│定折算後│
│第1 項、第2 │其罰金罰鍰數額或法律經全部│。但72年6 月26日至94年1 月│而分別提高3 或│等值，是│
│項          │修正而其罰金罰鍰數額未予變│7 日新增或修正之條文，就其│30倍。        │以新法並│
│            │更者，亦同。              │所定數額提高為3 倍。      │              │未較有利│
├──────┼─────────────┼─────────────┼───────┼────┤
│刑法第33條第│罰金：（銀元）1 元以上。  │罰金：新臺幣1,000 元以上，│罰金刑之下限，│舊法有利│
│5 款：罰金刑│                          │以百元計算。              │由銀元10元（亦│        │
│下限變更    │                          │                          │經提高）即新臺│        │
│            │                          │                          │幣30元，提高為│        │
│            │                          │                          │新臺幣1,000元 │        │
├──────┼─────────────┼─────────────┼───────┼────┤
│【易科罰金折│犯最重本刑為5 年以下有期徒│犯最重本刑為5 年以下有期徒│易科罰金折算標│舊法有利│
│算標準變更】│刑以下之刑之罪，而受6 個月│刑以下之刑之罪，而受6 個月│準由銀元300 元│        │
│修正前刑法第│以下有期徒刑或拘役之宣告…│以下有期徒刑或拘役之宣告者│即新臺幣900 元│        │
│41條第1 項前│得以（銀元，下同）1 元以上│，得以新臺幣1,000 元、2,00│，提高為以新臺│        │
│段、修正前罰│3 元以下折算1 日，易科罰金│0 元或3,000 元折算1 日，易│幣1,000 元、2,│        │
│金罰鍰提高標│。依刑法第41條易科罰金…就│科罰金。                  │000 元或3,000 │        │
│準條例第2 條│其原定數額提高為100 倍折算│                          │元折算1日。   │        │
│→現行刑法第│1 日；法律所定罰金數額未依│                          │              │        │
│41條第1 項前│本條例提高倍數，或其處罰法│                          │              │        │
│段          │條無罰金刑之規定者，亦同。│                          │              │        │
╠═══╤══╪═════════════╧═════════════╧═══════╪════╡
║整體比│舊法│刑度：3 年以下有期徒刑、拘役或銀元1 千元以下即新臺幣3萬元以下、銀元10 │舊法最低│
║較結果│    │元即新臺幣30元以上罰金。經處以有期徒刑，其易科罰金之標準為銀元300 元即│刑度及易│
║      │    │新臺幣900 元折算1 日。                                                │科罰金之│
║      ├──┼───────────────────────────────────┤標準均較│
║      │新法│刑度：3 年以下有期徒刑、拘役或新臺幣3 萬元以下、新臺幣1,000 元以上罰金│低，較為│
║      │    │，經處以有期徒刑，其易科罰金之標準，縱按最低額，亦須以新臺幣1,000 元折│有利。  │
║      │    │算1 日。                                                              │        │
╚═══╧══╧═══════════════════════════════════╧════╛


司法院資訊處製作；財團法人民間司法改革基金會備份。
